臺灣臺中地方法院刑事判決　　　　　　　　　　　　　九十四年度訴字第一六二號
　　公　訴　人　臺灣臺中地方法院檢察署檢察官
　　被　　　告　甲○○
右列被告因毒品危害防制條例案件，經檢察官提起公訴（九十三年度毒偵字第四七九
五號）及移
為有罪之陳述，受命法官於聽取當事人之意見後，本院合議庭裁定改由受命法官獨任
以簡式審判程序審理，判決如左：
    主  文
甲○○連續施用第一級毒品，累犯，處有期徒刑拾月，扣案之第一級毒品海洛因（鑑
餘淨重）零點零貳公克及海洛因殘渣袋壹個，均沒收銷燬之，注射針筒貳支沒收；又
施用第二級毒品，累犯，處有期徒刑伍月。應執行有期徒刑壹年貳月，扣案之第一級
毒品海洛因（鑑餘淨重）零點零貳公克及海洛因殘渣袋壹個，均沒收銷燬之，注射針
筒貳支沒收。
    犯罪事實
一、甲○○前於民國九十一年間因妨害自由案件，經本院判處有期徒刑三月確定，於
    九十一年八月十五日易科罰金執行完畢。其且曾於九十二年間，因施用毒品案件
    ，經依本院裁定送入觀察勒戒處所觀察勒戒，經評定認無繼續施用毒品之傾向後
    ，於九十二年八月六日釋放，並由臺灣臺中地方法院檢察署檢察官於九十二年八
    月十二日，以九十二年度毒偵字第二二○一號為不起訴處分確定。詎猶不知悔改
    ，復基於施用第一級毒品之概括犯意，自九十三年九月中旬某日起至九十四年一
    月二十一日十九時許止，先後在臺中縣大里市○○里○○街一巷二三號二樓其住
    處內及臺中縣不特定加油站廁所內等處，均以將第一級毒品海洛因加水稀釋後，
    再以其所有之注射針筒注射於身體血管之方式，連續施用第一級毒品海洛因多次
    。另又於九十三年十一月十四日上午約十時餘許，在臺中縣大里市○○路某加油
    站廁所內，以將第二級毒品甲基安非他命（起訴書誤載為安非他命）置於其友人
    「洪瑞隆」所有之玻璃球內，以火加熱燒烤再吸其煙氣之方式，施用第二級毒品
    甲基安非他命一次。嗣先於九十三年十一月十八日十一時十分許在上址住處內為
    警查獲，並扣得甲○○所有供己施用第一級毒品所用之第一級毒品海洛因一包（
    鑑餘淨重○．○二公克，空包裝重○．一五公克）及注射針筒一支。再於九十四
    年一月二十二日上午五時三十分許，在臺中縣大里市○○路與大明路口為警查獲
    ，並扣得甲○○所有供己施用第一級毒品所用之注射針筒一支及第一級毒品海洛
    因殘渣袋一個。
三、案經臺中縣警察局霧峰分局報告臺灣臺中地方法院檢察署檢察官偵查起訴及移送
    併辦。
    理  由
一、訊據被告甲○○對於右揭連續施用第一級毒品多次及施用第二級毒品一次之事實
    坦承不諱，且被告先後於右揭時地為警查獲後，經警採集其尿液送請中山醫學大
    學附設醫院藥物濫用檢測中心及詮昕科技股份有限公司檢驗結果，嗎啡類均呈陽
    性反應，及被告於九十三年十一月十八日十一時十分許為警查獲後，經警採集之
    尿液，且呈甲基安非他命陽性反應等節，有中山醫學大學附設醫院藥物濫用檢測
    中心及詮昕科技股份有限公司出具之檢驗報告書各一紙附卷可稽。又警察在被告
    上址住處內扣得之白色粉末一包，經送請法務部調查局鑑定結果，確含有海洛因
    成份，鑑餘淨重為○．○二公克，空包裝重為○．一五公克，亦有法務部調查局
    九十四年一月十日調科壹字第一二○○一五○八五號鑑定通知書一份在卷可按。
    此外，復有扣案之第一級毒品海洛因一包（鑑餘淨重○．○二公克，空包裝重○
    ．一五公克）及注射針筒二支可資佐證，足認被告上揭連續施用第一級毒品多次
    及施用第二級毒品一次之自白確與事實相符，堪可採信。且查，施用安非他命者
    ，其尿液中之代謝物為安非他命，依現行濫用藥物尿液檢驗作業準則，其濃度大
    於五○○ｎｇ／ｍｌ者，判定為安非他命陽性反應。施用甲基安非他命者，其尿
    液中之代謝物為甲基安非他命及安非他命，依現行濫用藥物尿液檢驗作業準則，
    其甲基安非他命濃度大於五○○ｎｇ／ｍｌ，且其代謝物安非他命濃度大於二○
    ○ｎｇ／ｍｌ者，判定為甲基安非他命陽性反應；「施用安非他命者，其尿液代
    謝物應為安非他命陽性反應，不會產生有甲基安非他命陽性反應」。「施用甲基
    安非他命者，其尿液代謝物會呈甲基安非他命及安非他命陽性反應」；人體施用
    甲基安非他命後，在主要代謝物中未改變形態之甲基安非他命佔施用劑量達百分
    之四十三，而安非他命佔百分之五等情，業經內政部警政署刑事警察局以九十三
    年四月二十七日（九三）刑鑑字第○九三○○八六二一三號、法務部法醫研究所
    以九十三年四月二十八日法醫毒字第○九三○○○一三一八號、法務部調查局以
    九十三年四月二十七日調科壹字第○九三○○一五三○七○號及行政院衛生署管
    制藥品管理局以九十三年五月六日管檢字第○九三○○○三八九六號分別函釋在
    案。本案被告為警查獲後之尿液代謝物安非他命類係呈陰性反應，而甲基安非他
    命類則呈陽性反應，其中除甲基安非他命濃度為三六二○ｎｇ／ｍｌ外，且含安
    非他命濃度二○○ｎｇ／ｍｌ，有上開中山醫學大學附設醫院藥物濫用檢測中心
    鑑驗報告書一紙附卷可稽（九十三年度毒偵字第四七九五號偵查卷第三三頁），
    依照上開說明，被告顯係單純施用第二級毒品甲基安非他命，而非施用第二級毒
    品安非他命，應可認定，起訴書誤載被告施用之第二級毒品係「安非他命」，尚
    有未合，附此指明。又被告前於九十二年間，因施用毒品案件，經依本院裁定送
    入觀察勒戒處所觀察勒戒後，經評定認無繼續施用毒品之傾向，於九十二年八月
    六日釋放，並由臺灣臺中地方法院檢察署檢察官於九十二年八月十二日，以九十
    二年度毒偵字第二二○一號為不起訴處分確定，有臺灣高等法院被告全國前案紀
    錄表及臺灣臺中地方法院檢察署刑案資料查註紀錄表各一份在卷可憑。綜上所述
    ，本案事證明確，被告犯行洵堪認定。
二、核被告甲○○所為，係犯毒品危害防制條例第十條第一項之施用第一級毒品罪及
    同條第二項之施用第二級毒品罪。被告施用第一級毒品前後及施用第二級毒品前
    ，持有第一級毒品及第二級毒品之低度行為，應分別為其施用之高度行為所吸收
    ，均不另論罪。又被告右揭先後多次施用第一級毒品海洛因之行為，時間緊接，
    觸犯構成要件相同之罪名，顯係基於概括之犯意反覆為之，為連續犯，應依刑法
    第五十六條規定以一罪論，並加重其刑。又被告右揭自九十三年十一月十六日十
    七時許之後至九十四年一月二十一日十九時許止之多次施用第一級毒品犯行部分
    ，雖未據檢察官起訴，惟既與經起訴之施用第一級毒品罪部分，具有連續犯之裁
    判上一罪關係，而為起訴效力所及，且經檢察官移送併辦，本院自應併予審理，
    附此敘明。再被告所犯上開二罪間，犯意各別，行為互殊，應予分論併罰。且查
    ，被告前於九十一年間因妨害自由案件，經本院判處有期徒刑三月確定，於九十
    一年八月十五日易科罰金執行完畢，有臺灣臺中地方法院檢察署刑案資料查註紀
    錄表及臺灣高等法院被告全國前案紀錄表各一份在卷足憑，其於受有期徒刑執行
    完畢後，於五年以內再犯本件有期徒刑以上之罪，為累犯，應依刑法第四十七條
    規定，就其所犯連續施用第一級毒品罪部分遞加重其刑，及就其施用第二級毒品
    罪部分，加重其刑。爰審酌被告前有妨害自由前科，並已曾因施用毒品案件接受
    觀察勒戒處分，竟無視於毒品對於自身健康之戕害及國家對於杜絕毒品犯罪之禁
    令，猶施用毒品不輟，再為本案犯行，且為警查獲一次後，猶繼續施用第一級毒
    品，再為警查獲一次，惡習非輕，惟念及其吸毒係戕害自己身心之行為及其於犯
    罪後坦承犯行，態度尚佳等一切情狀，就其所犯上述二罪分別量處如主文所示之
    刑，並定其應執行之刑。又扣案之海洛因（鑑餘淨重）○．○二公克（空包裝重
    ○．一五公克），係屬第一級毒品，應依毒品危害防制條例第十八條第一項前段
    之規定，宣告沒收銷燬之。再扣案含有海洛因殘渣之袋子一個，因海洛因殘渣與
    袋子間難以析離，故一併視為查獲之毒品，不問屬於犯人與否，均依毒品危害防
    制條例第十八條第一項前段之規定，宣告沒收銷燬之。另扣案之注射針筒計二支
    ，均係被告所有供犯施用第一級毒品罪所用之物，業據被告於審理中供明在卷，
    爰依刑法第三十八條第一項第二款規定，予以宣告沒收。
據上論斷，應依刑事訴訟法第二百七十三條之一第一項、第二百九十九條第一項前段
，毒品危害防制條例第十條第一項、第二項、第二十三條第二項、第十八條第一項前
段，刑法第十一條、第五十六條、第四十七條、第五十一條第五款、第三十八條第一
項第二款，判決如主文。
中      華      民      國    九十四    年      四      月      七      日
                                    臺灣臺中地方法院刑事第十庭
                                            法  官  江  奇  峰
右正本證明與原本無異。
如不服本判決，應於判決送達後十日內向本院提出上訴狀，上訴於臺灣高等法院臺中
分院( 須附繕本 )。
                                            書記官
中      華      民      國    九十四    年      四      月      七      日
附錄論罪科刑法條
毒品危害防制條例第十條第一項、第二項：
施用第一級毒品者，處六個月以上五年以下有期徒刑。
施用第二級毒品者，處三年以下有期徒刑。
